【裁判字號】    94,交聲,371
【裁判日期】    950126
【裁判案由】    聲明異議
【裁判全文】
臺灣臺南地方法院交通事件裁定         94年度交聲字第371號
移送機關    交通部公路總局嘉義區監理所臺南監理站
受處分人
即異議人    甲○○
上列受處分人因違反道路交通管理處罰條例案件，對於交通部公
路總局嘉義區監理所臺南監理站民國94年8月2日所為之裁決處分
（處分案號：嘉監南字第裁74-S00000000號），聲明異議，本院
裁定如下：
    主  文
原處分有關甲○○汽車駕駛人，爭道行駛，行經無號誌交岔路口
不依規定指示，處罰鍰新臺幣陸佰元並記違規點數壹點之部分撤
銷。
甲○○汽車駕駛人，爭道行駛，支線道車不讓幹線道車先行，處
罰鍰新臺幣陸佰元並記違規點數壹點。
其餘之部分異議駁回。
    理  由
一、本件聲明異議意旨略以：受處分人即異議人甲○○於民國94
    年5月21日17時許，駕駛牌照號碼NK6-406號重型機車，自開
    南街21巷由北向南行駛，行經該巷與開南街路交岔路口，異
    議人依規定在該路段停止線停車（該路段為無交通號誌路口
    ），但該停止線左側視角被開南街121巷2號（華興段1286地
    號之建物）阻擋，聲明異議人緩車起動，即遭李馥伶所駕駛
    之開JTB-350號重型機車高速衝撞。致聲明異議人車被撞反
    轉180度，受有左鎖骨脫位之傷害，若非聲明異議人無停車
    減速，何以重型機車101公斤加上本人70公斤之重仍被撞得
    反轉180度並遭受重創。交通事故現場圖繪製此例，並未依
    事故現場路幅、寬度繪製，由地籍圖顯示開南街121巷由北
    往南視角確被華興段1286地號上之建物所遮蔽阻礙，承上可
    證明異議人並未違反道路交通管理處罰條例第45條第15款之
    規定，為此聲明異議。
二、按汽車駕駛人，爭道行駛，支線道車不讓幹線道車先行者，
    處新臺幣6百元以上1千8百元以下罰鍰，並記違規點數1點，
    道路交通管理處罰條例第45條第9款、第63條第1項第1款，
    定有明文。又汽車駕駛人，駕駛汽車違反道路交通安全規則
    ，因而肇事致人受傷者，記違規點數3點；致人重傷者，吊
    扣其駕駛執照3個月至6個月，道路交通管理處罰條例第61條
    第3項定有明文。
三、經查：
(1)、本件受處分人即異議人甲○○於民國94 年5月21日17時許，
    駕駛牌照號碼NK6-406號重型機車，自開南街21巷由北向南
    行駛，行經該巷與開南街交岔路口，未注意應停車再開，先
    停止於交岔路口前，讓幹道車優先通行後認為安全時方得續
    行，適有李馥伶駕駛JTB-350號重型機車，自開南街由東向
    西行駛至上開交岔路口，亦疏未減速慢行，小心通過，二車
    遂於上開交岔路口發生碰撞，以致異議人甲○○受有左側肩
    部挫傷併鎖骨肩峰關節脫位之傷害，李馥伶則受有右側臀部
    措傷、雙側腿措傷之傷害，業據本院調取本院94年度交簡上
    字第161號刑事案卷（玄股辦理）查明。異議人甲○○因
    本件車禍，為警舉發，有臺南市警察局交通隊94年6月3日南
    市警交字第S00000000號舉發違反道路交通管理事件通知單
    附卷可憑。
(2)、又查開南街東西向設有閃光黃燈之號誌（以示該巷係幹道）
    ，開南街21巷南北向於上開交岔路口設有閃光紅燈之號誌（
    以示該巷係支線道），而閃光黃燈表示「警告」，車輛應減
    速接近，注意安全，小心通過；閃光紅燈表示「停車再開」
    ，車輛應減速接近，先停止於交岔路口前，讓幹道車優先通
    行後認為安全時方得續行，道路交通標誌標線號誌設置規則
    第211條第1項第1款、第2款分別定有明文。又車輛行至無號
    誌或號誌故障而無交通警察指揮之交岔路口，支線道車應暫
    停讓幹線道車先，道路交通安全規則第102條第1項第2款前
    段定有明文。雖然本件車禍發生時，當時之閃光黃燈及閃光
    紅燈之號誌均未閃亮，有道路交通事故現場圖之說明可稽，
    惟上開號誌分別是黃色玻璃燈罩及紅色玻璃燈罩，一眼即可
    讓人辨認何者是幹線道，何者是支線道，並不因燈光未亮即
    改變開南街東西向係幹線道及開南街21巷南北向是支線道之
    事實。況開南街21巷南北向於上開交岔路口前已配合其是支
    線道，而在道路地上畫有白色停止線並有白色「停」字標誌
    畫在白色停止線之前，以提醒駕駛人之注意。甚者，在該交
    岔路口上，於開南街東西向及開南街21巷南北向，均設有交
    岔路口安全鏡，輔助駕駛人之視野，讓駕駛人了解其左右有
    無來車，有現場照片附卷可稽。詎甲○○及李馥伶均未分別
    注意遵守上開規定，以致發生車禍並分別受有上開傷害，其
    二人顯然皆有過失無疑。
四、據上所述，異議人甲○○係「支線道車不讓幹線道車先行」
    ，而非「行經無號誌交岔路口不依規定指示」，就此部分臺
    南監理站認異議人係「行經無號誌交岔路口不依規定指示」
    ，而依道路交通管理處罰條例第45條第15款處異議人罰鍰新
    臺幣6百元並記違規點數1點之部分，顯然有誤，應予撤銷，
    由本院依道路交通管理處罰條例第45條第9款及第63條第1項
    第1款規定，處異議人罰鍰新臺幣6百元並記違規點數1點。
    至於其餘之部分，異議人之異議無理由，應予駁回。
五、據上論斷，應依道路交通案件處理辦法第19條、第20條前段
    ，道路交通管理處罰條例第45條第9款、第63條第1項第1款
    ，裁定如主文。
中    華    民    國    95    年    1     月    26    日
                   交通法庭   法  官  林勝利
以上正本證明與原本無異。
如不服本裁定應於送達後5日內向本院提出抗告狀。
                              書記官  陳金堂
中    華    民    國    95    年    1     月    26    日


司法院資訊處製作；財團法人民間司法改革基金會備份。
